【裁判字號】    91,易,2215
【裁判日期】    920805
【裁判案由】    賭博
【裁判全文】
臺灣高雄地方法院刑事判決                        九十一年度易字第二二一五號
    公  訴  人  臺灣高雄地方法院檢察署檢察官
    被      告  丑○○
    被      告  己○○
    被      告  未○○
    （原名陶志忠）
    被      告  壬○○
    被      告  癸○○
  被      告  辛○○
    被      告  Ｄ○○
    被      告  申○○
    被      告  丙○○
    被      告  戌○○
    被      告  戊○○
    被      告  Ｅ○○
    被      告  地○○
    被      告  寅○○
    被      告  庚○○
    被      告  辰○○
被      告  Ａ○○
    被      告  宙○○
    被      告  黃○○
右列被告等因賭博案件，經檢察官提起公訴（八十九年度偵字第二四二四六號），本
院判決如左：
    主  文
丑○○共同以賭博為常業，處有期徒刑肆月，如易科罰金，以參佰元折算壹日；扣案
如附表所示之電動賭博機具壹佰肆拾伍台（含ＩＣ板壹佰肆拾伍塊）、開分卡貳仟肆
佰貳拾壹張、持分卡肆拾貳張、分數卡參拾壹張及櫃檯內現金貳萬肆仟零貳拾元，均
沒收。
己○○、未○○、壬○○、癸○○、辛○○、Ｄ○○、申○○、戌○○、戊○○共同
以賭博為常業，各處有期徒刑參月，如易科罰金，均以參佰元折算壹日；扣案如附表
所示之電動賭博機具壹佰肆拾伍台（含ＩＣ板壹佰肆拾伍塊）、開分卡貳仟肆佰貳拾
壹張、持分卡肆拾貳張、分數卡參拾壹張及櫃檯內現金貳萬肆仟零貳拾元，均沒收。
丙○○共同以賭博為常業，累犯，處有期徒刑肆月，如易科罰金，以參佰元折算壹日
；扣案如附表所示之電動賭博機具壹佰肆拾伍台（含ＩＣ板壹佰肆拾伍塊）、開分卡
貳仟肆佰貳拾壹張、持分卡肆拾貳張、分數卡參拾壹張及櫃檯內現金貳萬肆仟零貳拾
元，均沒收。
Ｅ○○、地○○、寅○○、庚○○、辰○○、Ａ○○、宙○○、黃○○均無罪。
    事  實
一、丙○○曾於民國八十七年間因賭博案件，經本院判處有期徒刑三月，並於八十七
    年九月九日易科罰金執行完畢。而黃明廣（業已由本院另案判處有期徒刑五月在
    案）自民國八十九年七月十二日起，在高雄縣鳳山市○○○路六二○號擺設如附
    表所示之電動賭博機具經營「五甲城科幻廣場」（已向高雄縣政府申請辦理電子
    遊戲場營利事業登記在案），並以月薪新台幣（下同）二萬元至三萬元不等之代
    價僱用丑○○擔任現場組長、己○○擔任會計及未○○、壬○○、癸○○、辛○○、Ｄ○○、申○○、丙○○、戌○○、戊○○擔任店員，其等共同基於常業賭
    博之犯意聯絡，自八十九年十月中旬某日起，以附表所示之電動賭博機具，供不
    特定人以現金開分換取分數，再以電動賭博機具不同之比例計算分數之增減兌換
    現金賭博財物，恃此營業收入及薪資維生，並集體分工，擔任開分、洗分、櫃臺
    、外場、換錢等工作，其賭博方式為賭客先在店家任選電動賭博機具，再向櫃台
    或店內服務人員依機具內比例不同換錢開分，與機具打玩後增減分數，俟賭客打
    完再向櫃台小姐洗分，櫃台小姐在積分卡上予以記載，再向賭客示意可憑積分卡
    向外場人員以依一定之比例計算可兌換之現金數，並由店員通知負責兌換現金之
    外場人員，至店外門口處，將現金放置於門口柱子之公共電話退幣口交付予賭客
    。嗣於八十九年十月二十六日上午四時二十分許，為警在上址店內當場查獲，並
    扣得如附表所示之電動賭博機具一百四十五台（含ＩＣ板一百四十五塊）、開分
    卡二千四百二十一張、持分卡四十二張、分數卡三十一張及櫃檯內現金二萬四千
    零二十元。
二、案經高雄縣政府警察局鳳山分局報請臺灣高雄地方法院檢察署檢察官偵查起訴。
    理  由
壹、有罪部分：
  一、訊據被告丑○○、己○○、未○○、壬○○、癸○○、辛○○、Ｄ○○、申○○、丙○○、戌○○、戊○○等人固均坦承受僱於黃明廣，在「五甲城科幻廣
      場」分別擔任現場組長、會計及服務員，並從事擔任現場、櫃檯、開分、洗分
      等工作，而為警於八十九年十月二十六日上午四時二十分許在店內查獲，並扣
      得如附表所示之電動賭博機具一百四十五台（含ＩＣ板一百四十五塊）、開分
      卡二千四百二十一張、持分卡四十二張、分數卡三十一張、櫃檯內現金二萬四
      千零二十元等物之事實，惟均矢口否認有何常業賭博之犯行，均辯稱：店內沒
      有換現金，並沒有賭博之行為云云。經查：
    (一)上開「五甲城科幻廣場」確有以如附表所示之電玩機具供顧客打玩後以分數兌
      換現金等情，業據證人即員警李榮滕於本院九十一年度易字第二九九六號案件
      審理時到庭證稱：大約於八十九年十月十幾日，曾經與同事甲○○一同進入五
      甲城科幻廣場打玩電子遊戲機台，進去後檯子是開分數，中的話洗分要跟服務
      人員講，換現金的方式是通知服務人員來洗分，服務人員會依檯子的比例換錢
      ，換錢的方式是服務人員叫伊先到外面，然後有人跟伊出來，會將錢放在公共
      電話的退幣孔，伊再去拿，伊實際去玩過一次，探訪過三、四次等語（見本院
      九十一年度易字第二九九六號案件九十二年三月二十日審判筆錄），復於本院
      調查時到庭證述：八十九年十月二十六日查獲前一個禮拜有用Ｖ８蒐證，而且
      查獲前三、四天伊和甲○○都有分別喬裝客人在晚上十、十一點時進入，進去
      時先開分，如果分數要洗分，服務員會請伊到外面去等，會把現金放在店外投
      幣式公共電話的退幣口內，再由伊自己去拿等語屬實（見本院卷一第一四九頁
      、第一五○頁）；而證人甲○○於本院九十一年度易字第二九九六號案件審理
      時亦到庭證稱：伊和丁○○去過多次，伊和丁○○有以分數去換現金，一次是
      在裡面由會計小姐換的，其他的是在外面有人拿給伊的，有換錢大約是三、四
      次等語（見本院九十一年度易字第二九九六號案件九十二年四月二十二日審判
      筆錄），復於本院調查時到庭證述：八十九年十月二十六日查獲前一個禮拜有
      用Ｖ８蒐證，而且查獲前三、四天，伊是晚上十點多進去，伊去了有三次，三
      次都有換錢，有一次在店裡面會計直接拿錢給伊，二次在外面也是直接拿給伊
      等語大致相符（見本院卷一第一四九頁、第一五○頁）。另經本院當庭勘驗證
      人丁○○所庭呈之蒐證錄影帶結果，書面有一個男子數次跟著從遊戲場出來的
      人在柱子後面，有勘驗筆錄一份在卷可稽（見本院九十一年度易字第二九九六
      號案件九十一年十二月二十六日審判筆錄），而該柱子上確有一具有退幣口之
      公共電話，亦有照片一幀在卷可稽；再參以證人李榮滕及甲○○與被告等均不
      相熟識，當無甘冒受刑事偽證罪之訴追而設詞誣陷被告等之可能，且證人丁○○、甲○○均已至本院就其等親身所見所聞之事詳予證述，且與蒐證之錄影帶
      之內容及照片相符，是證人李榮滕、甲○○所證述之情節核與事實相符，應堪
      信為真實，顯見上開「五甲城科幻廣場」確有以如附表所示之電玩機具供顧客
      打玩後以分數兌換現金之事實，灼然甚明。
    (二)又按刑法第二百六十七條所謂以賭博為常業，係指以賭博營生者而言（司法院
      院解字第三九六二號解釋意旨參照），而被告等均受僱於黃明廣所經營之「五
      甲城科幻廣場」，分別擔任現場組長、會計及店員等工作，現場並擺設電動賭
      博機具多達一百四十五台，供不特定之人賭博財物以營生，並以月薪二萬元至
      三萬元不等之薪資維生，業據被告等於警訊及本院調查時供陳明確，被告等顯
      係以常業賭博之犯意為之甚明。
    (三)綜上所述，被告等前開所辯，均顯係諉卸飾詞，均不足採信；此外，復有如附
      表所示之電動賭博機具一百四十五台（含ＩＣ板一百四十五塊）、開分卡二千
      四百二十一張、持分卡四十二張、分數卡三十一張及櫃檯內現金二萬四千零二
      十元扣案足資佐證，本件事證明確，被告等犯行均洵堪認定。
  二、核被告丑○○、己○○、未○○、壬○○、癸○○、辛○○、Ｄ○○、申○○
      、丙○○、戌○○、戊○○等人所為，均係犯刑法第二百六十七條之常業賭博
      罪。被告等與黃明廣間，就上開犯行，有犯意聯絡及行為分擔，為共同正犯。
      又被告丙○○曾於八十七年間因賭博案件，經本院判處有期徒刑三月，並於八
      十七年九月九日易科罰金執行完畢，有臺灣高等法院被告全國前案紀錄表及臺
      灣高雄地方法院檢察署刑案資料查註紀錄表各一份在卷可按，其於受有期徒刑
      執行完畢後，五年以內再犯有期徒刑以上之本罪，為累犯，應依刑法第四十七
      條之規定，加重其刑。爰審酌被告等受僱於黃明廣共同經營賭博性遊藝場，敗
      壞社會善良風氣甚鉅，且賭博機具多達一百四十五台，惡性非輕，且犯後未坦
      承犯行，不知省悟，及渠等所犯之主從關係等一切情狀，分別量處如主文所示
      之刑，以資懲儆。又刑法第四十一條業已於九十年一月十日修正公布，並於同
      年月十二日生效，其第一項前段規定為「犯最重本刑為五年以下有期徒刑以下
      之刑之罪，而受六個月以下有期徒刑或拘役之宣告，因身體、教育、職業、家
      庭之關係或其他正當事由，執行顯有困難者，得以一元以上三元以下折算一日
      ，易科罰金。」本件被告等犯罪時間雖在上開條文修正生效前，然依刑法第二
      條第一項前段規定，行為後法律有變更者，應適用裁判時之法律，故依刑法第
      二條第一項前段之規定，就被告等所宣告之刑均併以諭知易科罰金之折算標準
      。另扣案如附表所示之電動賭博機具一百四十五台（含ＩＣ板一百四十五塊）
      及櫃檯內現金二萬四千零二十元，係當場賭博所用之器具及在賭檯或兌換籌碼
      處之財物，均應依刑法第二百六十六條第二項規定，不問屬於犯人與否，併予
      宣告沒收；扣案如附表所示之開分卡二千四百二十一張、持分卡四十二張及分
      數卡三十一張等物，係供常業賭博所用，且為共犯黃明廣所有之物，業據黃明
      廣陳明在卷，均應依刑法第三十八條第一項第二款之規定，宣告沒收。至從被
      告丑○○、Ｄ○○、申○○、戊○○等人身上所查獲之金錢，尚無證據證明即
      為賭資，且渠等均否認係供五甲城科幻廣場經營使用之金錢，故上開款項，依
      法自不得沒收；另證人黃○○身上所扣得之三千元，黃○○既否認有賭博之行
      為（詳後述），是以扣案之三千元並非賭資，依法亦不得加以沒收，併此敘明
      。
  三、至於公訴意旨另以被告等係自八十九年七月十二日起即有賭博之犯行，然被告
      等均否認有自該日起即有賭博之行為，且公訴人所提之證據並無法證明被告等
      自上開時點即有賭博之行為，此外本院復查無其他積極之證據，足資認定被告
      等於上開本院認定之犯行以外之時間，另有常業賭博之犯行，本院僅可依上開
      證人李榮滕及甲○○之證述及蒐證錄影帶所示之時間，據以認定被告等賭博犯
      行之始點，原應就公訴人所認被告等自八十九年七月十二日起迄同年十月中旬
      某日止之賭博犯行為無罪之諭知，惟公訴意旨認此部分與前開有罪部分有實質
      上一罪關係，爰不另為無罪之諭知，附此敘明。
貳、無罪部分：
  一、公訴意旨略以：被告Ｅ○○、地○○、寅○○、庚○○、辰○○、Ａ○○、宙
      ○○、黃○○於八十九年十月二十六日上午四時二十分許，在高雄縣鳳山市○○○路六二０號黃明廣明經營之「五甲城科幻廣場」，以附表所示之電動賭博
      機具，用現金開分換取分數後，再以電動賭博機具不同之比例計算分數之增減
      兌換現金賭博財物，其賭博方式為被告等先在店家任選電動賭博機具，再向櫃
      台或店內服務人員依機具內比例不同換錢開分，與機具打玩後增減分數，俟打
      完再向櫃台小姐洗分，櫃台小姐在積分卡上予以記載，再向被告等示意可憑積
      分卡向外場人員以依一定之比例計算可兌換之現金數，並由店員通知負責兌換
      現金之外場人員，至店外門口處，將現金放置於門口柱子之公共電話退幣口交
      付予被告等，而為警在上址當場查獲，並扣得賭資、機台、積分卡等物，因認
      被告等均涉犯刑法第二百六十六條第一項前段之普通賭博罪嫌。
  二、按犯罪事實應依證據認定之，無證據不得推定其犯罪事實；又不能證明被告犯
      罪者，應諭知無罪之判決，刑事訴訟法第一百五十四條、第三百零一條第一項
      分別定有明文。又事實之認定，應憑證據，如未能發現相當證據，或證據不足
      以證明，自不能以推測或擬制之方法，為裁判基礎（最高法院四十年台上字第
      八六號判例參照）。且認定犯罪事實所憑之證據，雖不以直接證據為限，間接
      證據亦包括在內，然而無論直接證據或間接證據，其為訴訟上之證明，須於通
      常一般之人均不致有所懷疑，而得確信其為真實之程度者，始得據為有罪之認
      定，倘其證明尚未達到此一程度，而有合理之懷疑存在而無從使事實審法院得
      有罪之確信時，即應由法院為諭知被告無罪之判決（最高法院七十六年台上字
      第四九八六號判例參照）。
  三、本件公訴人認被告等涉有前揭賭博之犯行，無非係以被告黃○○、己○○之供
      述，且衡諸常情，客人進入該店打玩前，對於在店內與機具對打結束後若贏得
      分數時如何向經營遊樂場者請求處理，自有相當認識，且有輸贏金錢之心理準
      備，再者被告等人均係多次至該店打玩之熟客，況對於機具開分、洗分等細節
      悉知之甚詳，渠等辯稱不知該機具洗分是否可兌現回現金等情，顯與常情有違
      ，自難採信等情為其論罪之依據。而訊據被告Ｅ○○、地○○、寅○○、庚○○、辰○○、Ａ○○、宙○○、黃○○固均坦承有於右揭時、地為警查獲之事
      實，惟均矢口否認有何賭博之犯行，被告寅○○、黃○○、辰○○、Ａ○○均
  辯稱：沒有兌換現金、財物等語；被告地○○辯稱：伊是去找丑○○，沒有打
      玩機具，還沒有坐下來警察就衝進來了等語；被告Ｅ○○辯稱：伊是去找朋友
      劉明生，但沒有找到，警察就剛好來了等語；被告庚○○、宙○○均辯稱：伊
      是去那裡看人家玩而已，沒有玩等語。經查：
    (一)按我國刑事訴訟法係採直接審理主義，所謂「直接」體現於我國刑事訴訟法上
      有二：一、即參與審理之法官必須始終出席，與證據作最直接接觸，方能判斷
      待證事實之真偽，此即我國刑事訴訟法第二百九十二條第一項由來。二、即法
      院必須運用最接近事實的證據方法，在我國刑事訴訟制度於審判期日就犯罪事
      實之調查與證明，採法定證據方法之嚴格證明，亦即只能以文書鑑定（即書證
      ）、勘驗、證人（即狹義之人證）、及被告之供述等證據方法，證人之證述若
      無例外之情形，原則上即須以上開證人之證據方法為證明，不得以他種證據方
      法如書證之方式代替，如刑事訴訟法第一百五十九條之規定，以確保發現真實
      及維護被告之詰問訴訟權，而直接審理原則亦有所謂例外前者如合議審判案件
      得先由受命法官於準備程序訊問證人，或後者如證人已死亡或其他不能排除之
      事理時，例外准許以其他證據方法代替原始證據方法，惟仍須以證據能力為前
      提，方可成為證據方法之客體，依刑事訴訟法第二百二十九條至第二百三十一
      條之規定，司法警察（官）有調查犯罪嫌疑人犯罪情形及蒐集證據之職權，並
      得詢問犯罪嫌疑人，惟依同法第一百條之二準用同法第一百條之一第一項之規
      定，司法警察（官）詢問犯罪嫌疑人，除有急迫情況且經記明筆錄外，應全程
      錄音，必要時，並應全程錄影。其立法意旨在於以錄音擔保被告警訊供述之任
      意性及真實性，亦即在於擔保犯罪嫌疑人對於詢問之陳述係出於自由意思及筆
      錄所載內容與其陳述之相符，以踐行憲法第十六條訴訟權之保障，非僅包括人
      民皆可使用法院，接受公平審判之權利，更有對於當事人之正當法律程序保障
      之積極訴訟權意義，是以，若有違上開錄音規定，本諸法律正當程序之要求及
      確保被告自白任意性，自不得認該警訊筆錄有何證據能力。（可參考司法院大
      法官釋字第三百九十六號解釋及林鈺雄所著「直接審理原則及證人審判外之陳
      述」一文，台灣本土法學雜誌第六期第六十頁，及「警訊筆錄之證據能力」一
      文，月旦法學雜誌第五十七期第十頁），本件被告黃○○、己○○分別於八十
      九年十月二十六日上午三時十分及同日七時十五分許在高雄縣政府警察局鳳山
      分局忠孝派出所因涉嫌賭博罪而接受訊問，此有高雄縣政府警察局鳳山分局忠
      孝派出所偵訊筆錄在卷可稽，依刑事訴訟法第一百條之二準用第一百條之一之
      規定，高雄縣政府鳳山分局忠孝派出所員警訊問被告黃○○、己○○應予全程
      連續錄音，如有急迫情形，經記明於筆錄可無庸錄音，本件經本院函請高雄縣
      政府警察局惠予提供偵訊錄音帶結果，該局函覆本件相關蒐證之錄影帶及錄音
      帶已遍尋不著致無法提供，有該局九十二年一月十日高縣警督字第○九二○○○五一五號函一份在卷可稽（見本院卷二第一頁），而上開二次警訊筆錄均未
      有記載有何不能錄音之急迫情事，依前揭意旨，並無被告黃○○、己○○於警
      訊製作筆錄時之錄音帶，足以證明被告黃○○、己○○於警訊中所自白之犯罪
      內容係出於任意性或真實性，而被告黃○○與己○○於偵查中及本院審理時均
      否認於警訊時有為警訊筆錄所載之陳述，是以，此項瑕疵致使被告黃○○、己○○於警訊之供述，無法在客觀情狀下顯現於審判期日，更對於被告黃○○、
      己○○於警訊中之供述是否出於任意性或真實性無從佐證，即有違上揭所謂「
      正當法律程序原則」，揆諸刑事訴訟法第一百五十六條第一項之意旨，被告黃
      ○○、己○○於警訊筆錄所載犯罪自白之任意性及真實性無法確保之情形下，
      則該警訊筆錄之記載，自難認有證據能力，即不得作為認定被告黃○○、Ｅ○○、地○○、寅○○、庚○○、辰○○、Ａ○○、宙○○等人有罪之依據，合
      先敘明。
    (二)又被告被告Ｅ○○、地○○、寅○○、庚○○、辰○○、Ａ○○、宙○○等人
      自警訊、偵查中及本院審理時均否認有賭博兌換現金之行為，且「五甲城科幻
      廣場」於八十九年十月二十六日上午四時二十分許，為警查獲時所拍攝之蒐證
      錄影帶，經本院多次函請高雄縣政府警察局鳳山分局提供，該局均未予提供（
      見本院卷一第一五九頁、第一六三頁、第一九七頁、第二○一頁），自無法證
      明被告等確有在該處打玩機具後以分數兌換現金之情事，另扣案之中獎錄影帶
      及監視錄影帶（見扣押物清單編號十七及三十三）經本院勘驗結果，畫面呈快
      速跳動畫面，畫面內容為五甲城科幻廣場自行裝設監視器所拍攝店內客人打玩
      機具之畫面，尚無兌換現金之情形，有本院九十二年七月十八日勘驗筆錄一份
      在卷可憑（見本院卷一第二一一頁），亦無法證明被告等賭博之行為，是被告
      等是否確有在該處賭博之行為，即非無疑。而公訴人並無其他證據足資證明被
      告等確有在該處賭博之行為，僅憑「客人進入該店打玩前，對於在店內與機具
      對打結束後若贏得分數時如何向經營遊樂場者請求處理，自有相當認識，且有
      輸贏金錢之心理準備，再者被告等人均係多次至該店打玩之熟客，況對於機具
      開分、洗分等細節悉知之甚詳，被告等等辯稱不知該機具洗分是否可兌現回現
      金等情，顯與常情有違」等語，而認被告等確有賭博之行為，自嫌速斷。
    (三)綜上所述，被告黃○○、己○○二人於警訊之自白既乏錄音帶而難認其為真實
      ，自無法作為不利被告Ｅ○○、地○○、寅○○、庚○○、辰○○、Ａ○○、
      宙○○、黃○○等人之證據，且公訴人亦無其他證據證明被告等確有在該處賭
      博之行為，此外本院復查無積極證據足以證明被告等確有公訴人所指賭博之犯
      行，揆諸前揭說明，自均應為被告等無罪之諭知。
參、至於同案被告子○○、宇○○、乙○○、巳○○、Ｂ○○、玄○○、午○○、天
    ○○、酉○○、Ｃ○○、亥○○、卯○○等涉犯賭博罪嫌部分均另行審結。
據上論斷，應依刑事訴訟法第二百九十九條第一項前段、第三百零一條第一項，刑法
第二條第一項前段、第二十八條、第二百六十七條、第二百六十六條第二項、第四十
七條、第四十一條第一項、第三十八條第一項第二款，罰金罰鍰提高標準條例第一條
前段、第二條，判決如主文。
中      華      民      國    九十二    年      八      月      五      日
                                    臺灣高雄地方法院刑事第三庭
                                        法  官    陳玉聰
右正本證明與原本無異。
如不服本判決，應於判決送達後十日內，向本院提出上訴狀。
                                        書記官    鄭淑臻
中      華      民      國       九十二     年     八     月     八     日
附表：
┌───────────┬───────────────┐
│電動賭博機具種類      │數                        量  │
├───────────┼───────────────┤
│  五ＰＫ              │三十五台（含ＩＣ板三十五塊）  │
├───────────┼───────────────┤
│  七ＰＫ              │十台（含ＩＣ板十塊）          │
├───────────┼───────────────┤
│  皇冠金明星          │二十五台（含ＩＣ板二十五塊）  │
├───────────┼───────────────┤
│  滿貫大亨            │十八台（含ＩＣ板十八塊）      │
├───────────┼───────────────┤
│  小瑪莉變異體        │三台（含ＩＣ板三塊）          │
├───────────┼───────────────┤
│  二十一點四人座      │一座四台（含ＩＣ板四塊）      │
├───────────┼───────────────┤
│  賓果行星八人座      │二座十六台（含ＩＣ板十六塊）  │
├───────────┼───────────────┤
│  皇冠滿天星          │十台（含ＩＣ板十塊）          │
├───────────┼───────────────┤
│  賽豬八人座          │一座八台（含ＩＣ板八塊）      │
├───────────┼───────────────┤
│  賽馬八人座          │一座八台（含ＩＣ板八塊）      │
├───────────┼───────────────┤
│  戰國風雲八人座      │一座八台（含ＩＣ板八塊）      │
├───────────┴───────────────┤
│共計一百四十台（含ＩＣ板一百四十五塊）                │
├───────────────────────────┤
│ 開分卡（一千分） 二千零二十三張                      │
├───────────────────────────┤
│ 開分卡（五百分） 二百零八張                          │
├───────────────────────────┤
│ 開分卡（二百分） 一百十二張                          │
├───────────────────────────┤
│ 開分卡（一百分） 七十四張                            │
├───────────────────────────┤
│ 開分卡（五十分） 四張                                │
├───────────────────────────┤
│ 持分卡（一千點） 十六張                              │
├───────────────────────────┤
│ 持分卡（五百點） 六張                                │
├───────────────────────────┤
│ 持分卡（二百點） 十張                                │
├───────────────────────────┤
│ 持分卡（一百點） 十張                                │
├───────────────────────────┤
│ 分數卡 三十一張                                      │
├───────────────────────────┤
│ 櫃台內之現金共計二萬四千零二十元                     │
└───────────────────────────┘
附錄本判決論罪科刑法條全文：
刑法第二百六十七條：
以賭博為常業者，處二年以下有期徒刑，得併科一千元以下罰金。


司法院資訊處製作；財團法人民間司法改革基金會備份。
